{"related": ["conformaci\u00f3n\u00a0f", "conformista", "desconformar"], "etymology": "From Latin conform\u0101re, present active infinitive of conform\u014d", "url": "https://en.wiktionary.org/wiki/conformar", "definitions": ["(transitive) to form, constitute", "(reflexive, ~se con) to conform to", "(reflexive, ~se con) To be satisfied with, to make do with"], "verb": "conformar", "synonyms": [], "description": "conformar (first-person singular present conformo, first-person singular preterite conform\u00e9, past participle conformado)", "conjugations": {"imperative": {"affirmative": ["", "conforma (t\u00fa) - conform\u00e1 (vos)", "conforme", "conformemos", "conformad", "conformen"], "negative": ["", "no conformes", "no conforme", "no conformemos", "no conform\u00e9is", "no conformen"]}, "infinitive": "conformar", "indicative": {"future": ["conformar\u00e9", "conformar\u00e1s", "conformar\u00e1", "conformaremos", "conformar\u00e9is", "conformar\u00e1n"], "preterite": ["conform\u00e9", "conformaste", "conform\u00f3", "conformamos", "conformasteis", "conformaron"], "imperfect": ["conformaba", "conformabas", "conformaba", "conform\u00e1bamos", "conformabais", "conformaban"], "conditional": ["conformar\u00eda", "conformar\u00edas", "conformar\u00eda", "conformar\u00edamos", "conformar\u00edais", "conformar\u00edan"], "present": ["conformo", "conformas (t\u00fa) - conform\u00e1s (vos)", "conforma", "conformamos", "conform\u00e1is", "conforman"]}, "pastparticiple": {"plural": {"feminine": "conformadas", "masculine": "conformados"}, "singular": {"feminine": "conformada", "masculine": "conformado"}}, "gerund": "conformando", "subjunctive": {"imperfect_se": ["conformase", "conformases", "conformase", "conform\u00e1semos", "conformaseis", "conformasen"], "future": ["conformare", "conformares", "conformare", "conform\u00e1remos", "conformareis", "conformaren"], "imperfect_ra": ["conformara", "conformaras", "conformara", "conform\u00e1ramos", "conformarais", "conformaran"], "present": ["conforme", "conformes (t\u00fa) - conform\u00e9s (vos)", "conforme", "conformemos", "conform\u00e9is", "conformen"]}}, "pronunciations": []}